【裁判字號】    98,上重更(一),67
【裁判日期】    981126
【裁判案由】    毒品危害防制條例
【裁判全文】
臺灣高等法院臺南分院刑事判決    98年度上重更(一)字第67號
上  訴  人  臺灣臺南地方法院檢察署檢察官
上  訴  人  丁○○
即  被  告
                    現於臺灣臺南看守所
選任辯護人  黃溫信  律師
選任辯護人  黃紹文  律師
選任辯護人  徐美玉  律師
上  訴  人  戊○○
即  被  告
                    現於臺灣臺南看守所
選任辯護人  扶助律師  汪玉蓮
上  訴  人  乙○○
即  被  告
選任辯護人  賴鴻鳴  律師
選任辯護人  黃俊達  律師
選任辯護人  粘怡華  律師
上  訴  人  丙○○
即  被  告
                    現於臺灣臺南看守所
選任辯護人  扶助律師  禎和
上  訴  人  甲○○
即  被  告
                    現於臺灣臺南看守所
選任辯護人  扶助律師  郁旭華
被      告  辛○○即己○○
                      達處所）
選任辯護人  扶助律師  王朝揚
被      告  庚○○
選任辯護人  李孟仁  律師
上列上訴人因被告違反毒品危害防制條例案件，不服臺灣台南地
方法院97年重訴字第2號中華民國97年6月26日第一審判決（起訴
案號：臺灣台南地方法院檢察署96年偵字第14084號、第15611號
、第15678號、第17798號、第18301號；併辦案號：97年偵字第
653號、第10370號、98年度偵字第1236號），經判決後，最高法
院第一次發回更審，本院判決如下：
    主  文
原判決關於丁○○、丙○○、戊○○於民國九十六年九月十六日
共同運輸第一級毒品有罪部分及甲○○、乙○○部分均撤銷。
丁○○共同運輸第一級毒品，處無期徒刑，褫奪公權終身；扣案
如附表一所示之物均沒收銷燬；扣案如附表二所示之物均沒收。
丙○○共同運輸第一級毒品，處有期徒刑玖年，褫奪公權伍年；
扣案如附表一所示之物均沒收銷燬；扣案如附表二所示之物均沒
收。
甲○○共同運輸第一級毒品，處有期徒刑捌年貳月，褫奪公權肆
年；扣案如附表一所示之物均沒收銷燬；扣案如附表二所示之物
均沒收。
戊○○幫助運輸第一級毒品，累犯，處有期徒刑捌年，褫奪公權
肆年。
乙○○幫助運輸第一級毒品，處有期徒刑柒年陸月，褫奪公權肆
年。
其餘上訴駁回（即辛○○、庚○○無罪部分及丁○○、戊○○、
丙○○被訴於民國九十六年八月七日共同運輸第一級毒品無罪部
分）。
    事  實
一、丁○○、癸○○、戊○○結識經過：
    丁○○（綽號阿宏、小白、白哥等）與癸○○（綽號子○，
    另案通緝）係多年友人，與戊○○（綽號馬仔，前曾因殺人
    案經本院以82年度上更(一)字第241號判處有期徒刑14年、褫
    奪公權8年確定，於民國82年12月20日入監執行，89年7月6
    日縮刑假釋出獄，95年5月1日假釋期滿，以執行完畢論）為
    鄰村友人關係。丁○○因常至嘉義縣太保市戊○○所經營之
    十全釣蝦場打麻將，而與戊○○熟稔；癸○○則因多次至十
    全釣蝦場找丁○○，亦與戊○○認識。
二、丙○○與丁○○、癸○○共同謀議走私毒品經過：
    丁○○、癸○○、戊○○3人，明知海洛因為毒品危害防制
    條例第2條第2項第1款所定之第一級毒品，不得非法持有、
    運輸或販賣，且經行政院依法公告為管制進出口物品，不得
    私運進口，丁○○、癸○○2人竟共同基於運輸及私運管制
    物品即第一級毒品海洛因入境之犯意聯絡，計劃自緬甸私運
    第一級毒品海洛因入境，且為順利覓得夾帶毒品之人，丁○○乃於96年4、5月間某日，在戊○○所營之十全釣蝦場辦公
    室，向戊○○邀約稱：「介紹1人夾帶違禁品入境，可獲取
    人頭費新台幣（下同）3萬元」等語，因戊○○積欠丁○○
    債務未償，為賺取人頭費並介紹同為債務所累之丙○○賺錢
    ，乃基於幫助之犯意，答應為丁○○、癸○○物色運毒人選
    ，並在十全釣蝦場以「友人有門路可賺錢，還可繼續上班」
    等語，邀約丙○○，而丙○○因遭錢莊逼債，需錢孔急，乃
    接受戊○○邀約，於96年4、5月間某日搭乘火車前往嘉義水
    上車站，與戊○○、癸○○會合，再共同前往十全釣蝦場商
    談，丙○○同意參加運毒回國計劃，並於96年6月14日與丁○○、癸○○共同搭乘華信航空AE-837號班機，前往緬甸仰
    光市，確認日後在仰光負責接送及毒品保管之人；惟因該保
    管毒品之人意外死亡，渠等遂於同年月21日返國。
三、丙○○、甲○○出國前往緬甸仰光進行運毒經過：
    因丙○○與丁○○、癸○○3人於上開時間前往緬甸，事前
    未告知戊○○，引起戊○○不滿而質問癸○○，並電告丙○○，日後關於李女所有事宜，必須讓渠知悉，癸○○乃告知
    丙○○，因戊○○自稱有保護李女義務，故其後關於前往緬
    甸相關事宜（含前往日期、簽證辦理及費用支付等），均交
    由戊○○負責處理。嗣於96年7月3日，丑○○先行前往緬甸
    安排運毒細節，丙○○則以其所有之0000000000號電話，與
    戊○○所使用之0000000000號、0000000000號電話，聯絡接
    洽相關事宜，戊○○並代癸○○轉告丙○○運毒報酬：「女
    性夾帶入境，代價10萬元至12萬元不等，男性為9萬元，居
    間介紹尚可獲取每人1萬元之人頭費」。丙○○遂於96年8月
    間某日，再邀請友人甲○○，共赴緬甸夾帶毒品海洛因入境
    台灣，甲○○亦明知海洛因為毒品危害防制條例第2條第2項
    第1款所定第一級毒品，且為行政院公告禁止私運管制進口
    物品，未經許可不得私運及運輸，但因受債務纏身而應允，
    並以其所有0000000000號電話與丙○○上開持用之00000000
    00號電話聯繫辦理出國前往緬甸仰光事宜。丙○○收取甲○○之身分資料後，連同其本人護照等文件，均交予戊○○安
    排出國相關事宜，戊○○則將所收取之資料，轉交有幫助運
    輸及私運管制物品海洛因犯意之乙○○，由乙○○辦理甲○○、丙○○之出國護照、簽證及支付旅行團費，並經由戊○○安排丙○○、甲○○2人於96年9月13日出國前往緬甸仰光
    市。
四、丙○○、甲○○以身體私處，自仰光夾帶毒品海洛因返台：
  (一)丙○○、甲○○於96年9月16日夾帶毒品返台經過：
    96年9月13日上午某時許，戊○○令乙○○駕車載送丙○○
    、甲○○前往桃園國際機場，搭乘華信航空公司編號AE-837
    號班機出境前往緬甸仰光，前往機場途中，乙○○告知丙○○、甲○○2人回國入境後，逕往10號門前會合，渠將前來
    接載，且為避人眼目，於機場內切勿與渠打招呼。丙○○、
    甲○○抵達緬甸仰光市後，即與癸○○會合，迄96年9月16
    日，癸○○將以保險套包覆分成8條圓柱體之毒品海洛因，
    攜至丙○○、甲○○下榻之米卡莎（音譯）飯店，交予丙○○、甲○○夾帶，並囑咐丙○○、甲○○以其所提供之潤滑
    劑塗抹後再塞入肛門及陰道方式，將毒品海洛因藏放身體內
    運輸回台，以逃避查緝，藏放過程中，因其中1條體積過大
    ，丙○○無法藏入陰道，癸○○遂當場重新分裝為2條，再
    交丙○○藏放，合計丙○○夾帶5條（置入肛門3條、陰道2
    條，驗餘後計淨重為246.40公克，純度64.12%，純質淨重
    157.99公克，包裝重總重為4.70公克，下稱附表一編號1）
    、甲○○則夾帶4條（置入肛門3條、陰道1條，驗餘後合計
    淨重221.79公克，純度59.68%，純質淨重132.36公克，包裝
    重總重為4.30公克，下稱附表一編號2）。丙○○、甲○○
    將毒品海洛因藏妥後，隨即自緬甸仰光搭乘華信航空公司編
    號AE-838號班機返回台灣，共同將上開毒品運輸進入我國境
    內。
  (二)丙○○、甲○○2人夾帶毒品返台，在機場為警查獲經過：
    96年9月16日17時55分許，丙○○、甲○○2人抵達桃園國際
    機場，因臺灣臺南地方法院檢察署檢察官事前已接獲線報，
    而指揮出入國及移民署警員於丙○○及同行人員入境時加以
    嚴查。同日晚上7時許，丙○○、甲○○於入境廳進行通關
    時，為高雄市政府警察局刑警大隊警員、臺南市警察局第四
    分局警員，會同航空警察局警員、臺北關稅局人員，在入境
    檢查台先對渠等進行搜身及檢查隨身攜帶物品無所獲後，再
    出示台灣台南地方法院檢察署檢察官核發鑑定許可書，將渠
    等帶往桃園市敏盛綜合醫院進行Ｘ光檢查，確認渠等身體內
    確藏有不明物品，而分別自丙○○、甲○○身體內排出以保
    險套包覆之上開毒品海洛因，並當場查扣丙○○、甲○○所
    有，供聯繫運輸毒品使用之上開門號手機2支（下稱附表二
    ）。
五、戊○○、乙○○、丁○○經警拘獲經過：
    嗣丙○○、甲○○經司法警察調查及檢察官偵訊後，供出上
    開原委，經臺灣臺南地方法院檢察署檢察官核發拘票交高雄
    市政府警察局刑警大隊警員執行逕行拘提，於96年12月2日1
    8時45分許，在台北縣三重市○○街41號前拘獲戊○○、翌
    日3時5分許，在嘉義縣朴子市○○○路122號402室拘獲乙○○，並於96年12月13日11時17分許，在嘉義縣太保市梅埔里
    梅子厝62之5號拘獲丁○○，而查悉上情。
六、案經高雄市政府警察局移送臺灣臺南地方法院檢察署檢察官
    偵查起訴及移送併案審理。
    理  由
甲、證據能力部分：
一、共同被告之供述部分：
  (一)按共同被告出於任意性自白，對共同被告本人固具有證據能
    力，然此與其先前陳述得作為認定其他被告犯罪事實判斷，
    係屬二事，亦即其於審判外非立於證人地位所為陳述，何以
    具有證據能力，應以傳聞法則加以說明。準此，關於共同被
    告於審判外陳述之證據能力，應回歸至刑事訴訟法第159條
    以下規定，其陳述等同「被告以外之人於審判外之陳述」，
    其證據能力有無，應依傳聞法則之規定予以認定（最高法院
    96台上5829號判決）。故檢察官偵查或法院審判中，依法傳
    喚被告以外之人到庭接受訊問，若該陳述人非證人，檢察官
    或法院未命其具結，其所踐行之訴訟程序並未違法，如嗣後
    於審判中就該陳述人已踐行人證之調查證據程序，命其具結
    陳述，並接受當事人及其辯護人等之交互詰問，上開未經具
    結而有關於被告犯罪事實之陳述，又無顯不可信之情況，自
    得作為證據（最高法院96台上1677、3527號判決）。本件共
    同被告戊○○、丙○○、甲○○及乙○○等人，於檢察官偵
    訊及羈押訊問程序中所為陳述，雖均係以被告身分而非以證
    人之調查程序作證，然於原審審理中，已經依證人身分傳喚
    到庭具結作證，並予其他被告交互詰問之機會，其憲法上訴
    訟之基本權已獲保障，依上開說明，渠等先前以非證人身分
    所為陳述，自得採為認定被告犯罪之依據。
  (二)共同被告丁○○、戊○○、丙○○、甲○○、乙○○、辛○○及庚○○等人於檢察官偵查中之以證人身分經具結後之證
    詞，雖亦屬審判外之陳述，惟觀其筆錄製作及陳述之內容，
    並無違法或顯有不可信之情況，依刑事訴訟法第159條之1第
    2項規定，均有證據能力。
  (三)被告甲○○警詢錄音及檢察官偵詢錄影部分：
  1.被告甲○○及辯護人爭執甲○○96年9月17日警詢筆錄與錄
    音內容不符，經本院於98年7月23日勘驗錄音帶結果：甲○○於警詢供稱知悉所攜帶者為毒品，但不知毒品之種類，亦
    未供稱毒品即為海洛因，有本院勘驗筆錄可稽（本院卷(二)83
    頁）；該警詢筆錄記載甲○○夾帶海洛因部分，與錄音內容
    不符，無證據能力。
  2.被告甲○○及其辯護人另爭執96年10月11日檢察官偵詢甲○○之筆錄與錄影內容不符，經本院勘驗錄影結果，該偵詢筆
    錄漏載甲○○部分供述，完整之陳述內容，詳如本院前項勘
    驗筆錄之附件（本院卷(二)83頁）。
  (四)按被告以外之人（包括證人、鑑定人、告訴人、被害人及共
    同被告等）於檢察事務官、司法警察官或司法警察調查中所
    為之陳述，與審判中不符時，其先前之陳述具有較可信之特
    別情況，且為證明犯罪事實存否所必要者，得為證據，刑事
    訴訟法第159條之2定有明文。本件共同被告戊○○、丙○○
    、甲○○、辛○○（即己○○）及庚○○等人於司法警察調
    查中所為陳述，就被告丁○○、辛○○、戊○○所涉於96年
    8月5日至7日自緬甸運輸不詳物品返台，及被告丁○○、丙○○、甲○○、戊○○、乙○○所涉於96年9月13日至16日
    自緬甸私運第一級毒品海洛因返台等重要事項，與彼等在法
    院審理之證述不盡相同，雖司法警察調查中所為之陳述屬審
    判外陳述，然渠等於司法警察調查中，距離案發時間較接近
    ，且未直接面對被告，心理較為篤定、壓力較小，據實陳述
    之可能性較大，參以渠等在偵查及原審均未表示曾受不正方
    法訊問或非出於自由意志而為供述，益徵渠等陳述應具有任
    意性，基於發見真實之需求，且為證明本案被告犯罪事實存
    否之必要，本院斟酌上開供述證據取得過程並無瑕疵，且與
    本案待證事實間具有相當之關聯性，以之為本案證據尚無不
    當，認上開共同被告於警詢中之陳述，符合刑事訴訟法第15
    9條之2規定，均有證據能力（不含被告甲○○96年9月17日
    警詢筆錄與錄音內容不符之部分；另被告戊○○96年12月3
    日警詢筆錄，部分內容與錄音不符，亦經本院前審勘驗屬實
    ，有上訴卷(二)162頁勘驗筆錄可稽，該陳述不符之部分亦應
    除外）。
  (五)按被告以外之人於審判外之言詞或書面陳述，除法律有規定
    者外，不得作為證據；又被告以外之人於審判外之陳述，雖
    不符前4條（即刑事訴訟法第159條之1至之4）之規定，而經
    當事人於審判程序同意作為證據，法院審酌該言詞陳述或書
    面陳述作成時之情況，認為適當者，亦得為證據；當事人、
    代理人或辯護人於法院調查證據時，知有第159條第1項不得
    為證據之情形，而未於言詞辯論終結前聲明異議者，視為有
    前項之同意，刑事訴訟第159條第1項、第159條之5分別定有
    明文。本判決所引各該被告以外之人於審判外之陳述（含書
    面陳述），除上開所列各項外，其餘均經檢察官、被告及辯
    護人全體表示對於證據能力不爭執，同意列為本案之證據，
    （本院卷(二)12頁以下），本院審酌上開證據資料作成時之狀
    況，尚無違法不當及證明力明顯過低等瑕疵，認以之為證據
    為適當，依上開規定，均有證據能力。
二、按鑑定人由審判長、受命法官或檢察官就下列之人選任1人
    或數人充之：一、就鑑定事項有特別知識經驗者。二、經政
    府機關委任有鑑定職務者；鑑定之經過及其結果，應命鑑定
    人以言詞或書面報告；法院或檢察官得囑託醫院、學校或其
    他相當之機關、團體為鑑定，或審查他人之鑑定，並準用刑
    事訴訟法第203條至第206條之1規定，刑事訴訟法第198條、
    第206條第1項及第208條第1項分別定有明文。本件卷附法務
    部調查局鑑定通知書（偵查卷A57、81至82頁），雖係被告
    以外之人於審判外之書面陳述，然該局係臺灣高等法院檢察
    署關於毒品鑑定概括選任之鑑定機關，有臺灣高等法院檢察
    署92年9月9日檢文允字第0921001203號函檢附「臺灣高等法
    院檢察署檢察長概括選任鑑定機關表列」可考。上開鑑定通
    知書，依刑事訴訟法第159條第1項之規定，應有證據能力。
三、按通訊監察錄音譯文，僅屬依據監聽錄音結果予以翻譯文字
    ，固具文書證據外觀，但實際上仍應認監聽所得錄音帶或光
    碟，始屬調查犯罪所得之證物，乃係刑事訴訟法第165條之1
    第2項所稱證物，如其蒐證程序合法，並經合法調查，自具
    證據能力。檢察官如提出通訊監察錄音譯文為證據方法，實
    乃以其監聽所得錄音帶或光碟為調查犯罪所得之證物，法院
    應依刑事訴訟法第165條之1所定方法進行調查，以判斷該錄
    音帶或光碟是否與通訊監察錄音譯文相符。而監聽錄音製作
    譯文，雖通常為偵查犯罪機關單方面製作，惟若被告或訴訟
    關係人對其真實性並無爭執，經法院於審判期日提示譯文供
    當事人辨認、表示意見並為辯論者，程序即屬正當（95台上
    295號、94台上4665號判決）。本件調查局及刑事警察局所
    進行之通訊監察監聽錄音，係由有權機關即臺灣臺南地方法
    院檢察署檢察官核發96南檢瑞善監續字第001502號、南檢瑞
    善監續字第001674號、96年南檢瑞善監續字第001760號通訊
    監察書進行監聽，合乎通訊及監察保障法所規範(一)重罪、(二)
    必要性、(三)相當性、(四)法定期間、(五)書面令狀等法定要件，
    且取證程序未見有違法情事，公訴人、被告及辯護人對其證
    據能力亦不爭執，上開監聽錄音之譯文（警卷D58至74頁）
    ，均有證據能力。
乙、被告丁○○、丙○○、甲○○、戊○○、乙○○有罪部分：
一、被告與辯護人之答辯：
  (一)被告丁○○及辯護人答辯要旨：(1)、被告丁○○未於96年4
    、5月間，以「介紹1人夾帶違禁品入境，可獲取人頭費3萬
    元」，告知被告戊○○，未與被告戊○○、乙○○及共犯癸○○共謀以人頭旅客夾帶毒品海洛因入境臺灣，亦未以提供
    報酬，利誘被告丙○○、甲○○等人，夾帶第一級毒品海洛
    因入境。(2)、96年6月14日，被告丁○○雖與癸○○、丙○○共同搭乘華信航空AE-837號班機前往緬甸仰光，惟目的在
    看顧自己生意，非確認丙○○嗣後運毒之接頭者，且當天到
    達緬甸仰光機場時，未有人持載有「紅」字牌接機，又因台
    灣至緬甸之直行班機甚少，被告丙○○亦證稱在出發前往緬
    甸石材第一次見到丁○○，顯然被告丁○○與癸○○、丙○○等人共同至緬甸純屬巧合。(3)、丙○○三次前往緬甸從未
    與被告丁○○聯繫，且其辦理護照、簽證過程，未見被告丁○○有何指示或參與。(4)、被告丁○○未於96年8月5日前1
    、2日，在嘉義耐斯百貨公司交10萬元予戊○○，由戊○○
    當場轉交丙○○。(5)、被告戊○○於原審坦承在96年9月份
    才因倒會積欠丁○○債務，是96年8月5日當時被告戊○○與
    被告丁○○債務尚未發生，則被告戊○○於警詢時提及96年
    8月5日至同年8月7日之人頭費報酬中扣掉9萬元，顯見被告
    戊○○所為不利被告丁○○之證述均為不實。
  (二)被告戊○○及辯護人答辯要旨：(1)、被告戊○○因積欠被告
    丁○○債務未償，加上經濟拮据，故在丁○○以「若介紹1
    人夾帶違禁品入境，可獲取人頭費3萬元」之利誘下，始介
    紹被告丙○○與癸○○認識，惟引介之初僅係出於幫助夾帶
    違禁品意思，對於丁○○等係從事運輸毒品，被告戊○○毫
    不知情，甚至丙○○前2次出國，戊○○均毫無所悉。(2)、
    被告戊○○固居中介紹丙○○與癸○○等認識，惟乃因偶然
    間獲悉丙○○遭錢莊逼債缺錢孔急，出於幫助丙○○之意思
    ，始介紹李女與癸○○等認識，並協助李女向癸○○借款，
    被告戊○○既未參與運輸毒品謀劃或實施，亦未從中獲取不
    法利益，自不得論以運輸第一級毒品共同正犯。(3)、被告戊○○到案後，對於所涉情節均於警、偵訊據實供述，且對檢
    警就案情調查積極配合，顯見戊○○犯後態度良好，請審酌
    戊○○係出於幫助丙○○之目的，始介紹丙○○與癸○○等
    認識，並協助丙○○向癸○○借款，並未牟取不法利益。另
    戊○○係出於幫助丁○○走私違禁品目的，對於丁○○從事
    運輸第一級毒品並無認識，請予從輕量刑，以啟自新。
  (三)被告乙○○及其辯護人答辯要旨：(1)、被告乙○○不知被告
    戊○○、丁○○及癸○○等共謀以人頭旅客夾帶毒品海洛因
    入境臺灣。(2)、被告乙○○僅替被告丙○○、甲○○辦理簽
    證、購買機票及載其2人至機場，未參與運送第一級毒品構
    成要件行為，所為不符合毒品危害防制條例第4條第1項運輸
    第一級毒品罪構成要件。被告乙○○未參與毒品危害防制條
    例第4條第1項運輸第一級毒品犯行謀議，檢察官未指出乙○○於何時、何地，與何人謀議，亦指出其謀議內容，有無證
    據而認定犯罪事實之違法，且依卷附證人丙○○、戊○○2
    人陳述，可認被告乙○○並未參與謀議。(3)、被告不知丙○○、甲○○於96年9月16日夾帶海洛因回台灣，無運送毒品
    之認識，況依被告戊○○警詢陳述，可認乙○○僅係替戊○○跑腿，所為均係無法提供運輸毒品助力、無影響力之幫助
    行為。(4)、被告乙○○並未受指示載丙○○等至何處取出毒
    品，而丙○○不知應於何處取出毒品，並將毒品交給何人，
    丙○○、甲○○2人於96年9月16日19時，在桃園國際機場入
    關時被查獲，而被告戊○○於同日18時55分許，在桃園國際
    機場違規停車遭警舉發，時間密接，顯然被告戊○○詳悉丙○○等入關時間，偷偷在機場監控，待丙○○等安全離開機
    場，始現身指揮取走毒品，被告乙○○僅為受人擺佈之棋子
    ，更足以證明未參與謀議。
  (四)被告丙○○及辯護人答辯要旨：(1)、被告丙○○無施用毒品
    經驗，欠缺對毒品之認識，才會相信癸○○及被告戊○○所
    言夾帶物品僅係會被沒收、繳罰款之第四級藥品，而非第一
    級毒品海洛因。(2)、被告丙○○到案後，極力配合檢警追查
    共同被告，毫無隱瞞，亦無蓄意添加、杜撰虛偽情節，請准
    依檢察官起訴所求，依證人保護法規定，減輕其刑。(3)、關
    於檢察官上訴部份，被告丙○○於96年8月7日自緬甸回國，
    與辛○○並未攜帶任何物品，而庚○○所攜帶者，亦無法確
    定為毒品海洛因，有可能為他種違禁品或他種物品，甚亦有
    可能係癸○○為試探被告等是否願意攜帶，事證既有可疑，
    且檢察官舉證不足，基於罪疑為輕原則，應為被告等有利之
    認定，檢察官上訴顯無理由。
  (五)被告甲○○及辯護人答辯要旨：(1)、被告甲○○因憂鬱病纏
    身兼失業，生活無以為繼，於是打電話向友人丙○○借款，
    丙○○因見甲○○需錢孔急，乃聳恿甲○○前往緬甸攜帶違
    禁物品闖關賺錢，丙○○表示係攜帶「藥仔」（台語），被
    發現僅會沒收及罰錢，甲○○才相信丙○○。因甲○○僅受
    國小1年級教育即輟學，智慮淺薄，從未接觸過毒品，確實
    不知夾帶入境物品為第一級毒品海洛因。(2)、被告甲○○從
    無前科，因相信他人而誤觸法網，毒品幸未流出，危害不大
    ，且全程配合檢警調查，請依證人保護法規定減輕其刑，並
    請依刑法第59條酌量減刑各等語。
二、認定犯罪事實所憑之證據：
  (一)被告丙○○、甲○○於96年9月16日19時許，在桃園國際機
    場，遭高雄市政府警察局警員會同海關人員查獲之物品，確
    為第一級毒品海洛因：
  1.被告丙○○、甲○○係於96年9月16日上午某時許，在緬甸
    仰光市渠等下榻之米卡莎飯店，將以保險套包覆分裝之毒品
    海洛因，分別藏於陰道及肛門，當日搭乘華信航空公司編號
    AE-838號班機自緬甸仰光返回台灣，同日17時55分許抵達桃
    園國際機場入境廳進行通關時，因台灣臺南地方法院檢察署
    檢察官事前已接獲線報，指揮出入國及移民署警員於丙○○
    及同行人員入境時加以嚴查，當日19時許，丙○○、甲○○
    於入境廳進行通關時，為高雄市政府警察局、臺南市警察局
    第四分局，會同警政署航空警察局員警、臺北關稅局人員，
    在入境檢查台對丙○○、甲○○進行搜身及檢查隨身攜帶物
    品無所獲後，又出示台灣台南地方法院檢察署檢察官事先核
    發之鑑定許可書，帶往桃園市敏盛綜合醫院進行Ｘ光檢查，
    確認丙○○、甲○○2人體內藏放有不明物品，始分別自丙○○、甲○○體內排出以保險套包覆之物品等情，業經被告
    丙○○、甲○○於警、偵訊、聲押庭及原審坦承不諱（警卷
    A1至3頁，偵查卷A5頁，原審397號聲羈卷5至6頁，原審卷(二)
    23、34頁、警卷A8至10頁，偵查卷A9頁，原審397號聲羈卷9
    至10頁，原審卷(二)49、57至58頁），並有台灣台南地方法院
    檢察署96年他字第2073號毒品案件鑑定許可書、財政部臺北
    關稅局96年9月16日北稽檢移字第0960100436號、096010043
    7號函附臺北市關稅局扣押貨物運輸工具收據及搜索筆錄、
    取出毒品採證照片4紙、台灣台南地方法院檢察署96年度保
    毒字第200007373號、第000000000號扣押物品清單、丙○○
    、甲○○護照影本及其2人入出境記錄查詢在卷可憑（警卷
    A16至17、29、46至47、81至82、48至49、51至52頁）。
  2.被告丙○○、甲○○體內所排出之扣案物品，經送調查局以
    化學呈色法及氣相層析質譜儀法鑑定結果，確認均係第一級
    毒品海洛因，其中丙○○所夾帶海洛因部分，驗餘計淨重為
    246.40公克，純度64.12%，純質淨重157.99公克，包裝重總
    重為4.70公克；甲○○所夾帶海洛因部分，驗餘計淨重221.
    79公克，純度59.68%，純質淨重132.36公克，包裝重總重為
    4.30公克，有該局96年10月5日調科壹字第096-23070740號
    鑑定書在卷可按（偵查卷A57至58頁）。
  (二)被告丙○○、甲○○有運輸第一級毒品海洛因之認識：
  1.本件被告丙○○、甲○○雖均無施用毒品前科，有台灣高等
    法院被告前案紀錄表附卷可憑，渠等為警查獲後所採集之尿
    液，經送高雄市凱旋醫院鑑驗結果，亦無毒品海洛因反應，
    有該院濫用藥物尿液檢驗報告在卷可參（偵查A卷71、77頁
    ）。被告丙○○並辯稱：「癸○○等人告知前往緬甸運輸第
    四級藥品，因扣案物品均呈現一輪一輪（台語），渠用摸的
    就確定是藥品，且之前癸○○說要以行李箱裝帶」、被告甲○○辯稱：「丙○○告知所運輸之物品為四級藥品」云云。
  2.惟查，被告丙○○於96年4、5月間，經戊○○居間介紹，在
    十全釣蝦場就運輸方式進行討論時，癸○○當場即表示將以
    身體作為夾帶工具等情，業據證人戊○○於原審供明（原審
    卷(三)197至198頁），丙○○辯稱：「96年8月5日才知道以身
    體夾帶，96年9月13日亦為夾帶方式而與癸○○爭吵」云云
    ，尚非可採。此外，自丙○○、甲○○體內所取出附表一所
    示之物品，雖均以保險套包覆，惟因保險套為半透明，仍可
    自其外觀察知為白色圓柱體似蠶繭狀等情，有取出毒品採證
    照片、調查局97年4月11日調科壹字第097000-88600號函附
    保險套照片共8紙在卷足稽（警A卷46至47頁、原審卷(四)217
    至219頁），其外觀顯非錠狀或膠囊包裝，實難想像丙○○
    、甲○○可能依其外觀而認係屬藥品。
  3.被告丙○○於96年4、5月間既已知悉用身體夾帶物品之運輸
    方式，其與甲○○又為多年好友，則甲○○於96年9月13日
    隨同前往緬甸時，自亦知悉以身體作為運輸工具，應無疑義
    。另中南半島地區，係毒梟取得毒品海洛因之重要來源，國
    內各類媒體多所報導，為公眾週知之事實，被告丙○○2人
    及共犯癸○○等私運毒品海洛因，係先以保險套包覆，再由
    丙○○、甲○○以塞入體內方式攜帶，而上開以保險套包裝
    第一級毒品海洛因，再塞入陰道、肛門方式並非罕見，亦多
    次為警查獲並經報章電視媒體廣為報導，一般人對以上開方
    式夾帶毒品海洛因應有所認知。況被告丙○○於原審供承：
    「不喜歡客人撫摸陰道，因認陰道及肛門均為隱密的地方」
    （原審卷(五)86頁）、被告甲○○亦供稱：「從未於陰道、肛
    門塞入物品，該部位是很私密的地方，因為他們（指癸○○
    ）說如不夾帶，就要支付旅費，應該是不合法的東西」各等
    語（原審卷(五)100、101頁）。依其陳述內容，可見彼等確實
    知悉藏放於陰道、肛門之物，絕非如丙○○所言為單純之「
    四級藥品」。
  4.況依丙○○、甲○○該次前往緬甸，均無須負擔機票、住宿
    費用，運送物品回台代價原各為8萬元，到達緬甸當地後降
    為7萬元（警A卷4頁，偵查A卷27頁，警A卷11頁，偵查A卷10
    頁，原審397號聲羈卷11頁），丙○○尚可賺取每1人頭1萬
    元、戊○○亦可獲取每1人頭3萬元之報酬，顯見所夾帶之物
    品利潤非常高，且物品又以保險套包覆後塞入陰道、肛門等
    人體極私密處夾藏闖關，益見係刻意避免海關查緝，若非遭
    查獲之風險極高且罪責甚為嚴重之物品，則被告丁○○與癸○○等人豈願意以高達7、8萬元之代價，委由其等代為運送
    區區200餘公克之數量，並利用如此隱密方式夾藏，以避人
    耳目？均見丙○○、甲○○對於所運輸之物品，應係價值昂
    貴，於國內不易取得之毒品海洛因，為嚴重犯罪行為，瞭然
    於胸，此與其等曾否施用毒品及學經歷如何，並無關聯。被
    告丙○○、甲○○辯稱以為是四級藥品，罪責甚輕云云，顯
    屬避重就輕之詞。
  5.縱認被告丙○○於96年4、5月間，與癸○○在十全釣蝦場商
    議時，及96年8月5日與被告辛○○、庚○○以身體夾帶物品
    入台時，均不知為毒品海洛因；惟被告丙○○因96年8月7日
    協同被告辛○○、庚○○前往緬甸夾帶物品入境後，所獲取
    之報酬與原本預定金額不符，經被告戊○○居中聯絡與癸○○在嘉義耐斯百貨見面，癸○○除表示願再給付3萬餘元外
    ，尚與丙○○就所運輸之物品為第一級毒品海洛因進行討論
    ，亦據證人戊○○於警詢及原審供稱：「第3次即96年9月13
    至16日，是我搭載癸○○約丙○○在嘉義耐斯百貨前，我們
    3人在車上，由癸○○與丙○○商談走私第一級毒品海洛因
    事宜；我去找丙○○性交易時，丙○○會告訴我那邊的情形
    ，並因此有懷疑，所以跟我討論，丙○○有告訴我，他們不
    是要帶藥品而係帶毒品；（其後於與丙○○性交易聊天時，
    有無明確告知丙○○，癸○○要她夾帶的是毒品？）有」等
    語甚明（警D卷5至6頁，原審卷76頁，原審卷(三)192至193頁
    、原審卷(三)201頁，原審卷(四)29頁）。被告丙○○縱為至愚
    之人，至此亦應知悉所運輸之物品應為第一級毒品海洛因，
    而非其所稱之「四級藥品」。
  6.綜上所述，足認被告丙○○、甲○○確於上開時間，將扣案
    毒品海洛因自緬甸運輸進入台灣，其2人否認知悉所運輸者
    為毒品海洛因，並非可採。
  (三)被告丙○○、甲○○於96年9月16日自緬甸以身體夾帶運輸
    入台之物品，確係第一級毒品海洛因，業如前述。茲再就被
    告丙○○、甲○○，與被告丁○○、戊○○、乙○○運輸毒
    品犯行之分工情形，列述如下：
  1.被告丙○○係於96年3月間，前往被告戊○○所開設之十全
    釣蝦場從事交易，進而認識戊○○，而戊○○與被告丁○○
    為鄰村友人關係，因丁○○常至十全釣蝦場打麻將而與戊○○熟稔，癸○○亦曾多次至十全釣蝦場找丁○○而與戊○○
    認識；被告乙○○則在十全釣蝦場幫忙，丙○○之前不認識
    乙○○，因第3次與甲○○前往緬甸（96年9月13日至16日止
    ），由乙○○代辦簽證等相關事宜才認識，丙○○甚至不知
    乙○○之真實姓名，彼此並不熟悉；被告丙○○、甲○○2
    人，則為交往10餘年之好友等情，已分據被告丙○○、甲○○、戊○○、乙○○、丁○○等人於警、偵訊及原審供明在
    卷（警卷A4至5頁，偵查卷A27、47至48、26、119頁，偵查
    卷D29至30、45、82頁，偵查卷E8、28頁，原審卷(二)74、106
    頁，警卷D22頁），足認被告丙○○、甲○○、戊○○、乙○○及丁○○等，於本案發生前彼此間並無怨恨仇隙，當無
    挾怨報復而故為不利其他被告陳述之情形。
  2.依被告戊○○於警、偵訊及原審供述之內容（偵查卷D103頁
    、偵查卷E28至29、50頁，原審卷(二)74、86頁，原審卷(四)11
    、25至26頁），可認被告戊○○與丙○○認識後，因同情丙○○為債務所逼，且其本人亦積欠丁○○債務未償，故於96
    年4、5月間，丁○○、癸○○前往十全釣蝦場辦公室，告知
    戊○○若介紹1人夾帶違禁品入境可獲取人頭費3萬元後，戊○○即基於幫助丙○○賺取金錢、自己尚可獲取人頭費之動
    機，介紹丙○○前往緬甸運毒，並於96年4、5月間，與癸○○共同前往嘉義水上車站接載丙○○至十全釣蝦場討論運毒
    事宜，核與被告丙○○於警、偵訊及原審供述情節相符（偵
    查卷A7頁，偵查卷D30頁，原審卷(三)158至159頁），被告丁○○否認曾在十全釣蝦場向戊○○表示介紹人頭夾帶物品可
    獲報酬云云，尚非可採。
  3.被告丙○○於96年4、5月間，經戊○○介紹而認識癸○○，
    隨即於96年6月14日，與癸○○、丁○○共同搭乘華信航空
    公司編號AE-837號班機前往緬甸仰光，丙○○經癸○○之介
    紹始認識丁○○，渠等前往仰光之目的，在確認日後接機及
    交付毒品之人，惟因保管毒品之人遭蛇咬死，丙○○僅認識
    緬甸籍名為JADA之接機者，同年月月21日，3人即共同搭乘
    華信航空公司編號AE-838號班機返國，業據被告丙○○證稱
    ：「第一次是96年6月14日至21日，是癸○○和一個叫宏仔
    （丁○○），他們叫我先去認人；第一次要去緬甸認人時，
    丁○○和癸○○開車一起接我到機場才認識，車子是癸○○
    開的，在車上癸○○向我介紹丁○○和他是同公司的，有些
    國外的事丁○○比較清楚，叫我有事問他，我們到緬甸接待
    的人，都只認識丁○○，不認識癸○○，那邊的人說帶我們
    去吃比較好的東西，是看在丁○○面子；我們在緬甸時，感
    覺上癸○○是聽阿宏指示，癸○○都不敢說不，回來後我有
    向馬仔提起此事，他向我說此公司南部是由阿宏負責，所以
    阿銘不敢有意見；（妳說第一次到緬甸時，保管藥品的人被
    蛇咬死，何人告訴妳的？）癸○○；（丁○○是否在場？）
    在場；（所以當時你跟丁○○、癸○○同車時，他們都知道
    你以後的目的，是去緬甸帶東西進來的那個人對不對？）應
    該是」各等語（偵查卷A41、62頁，偵查卷B16頁，偵查卷D
    30、45、67、69頁，原審卷(四)67至71、89至91頁），並有卷
    附法務部入出境資訊連結作業、丁○○護照影本及警政署國
    人入出境資料在卷可佐（偵查卷D25、89頁、偵查卷E65頁，
    警卷E18至19、20至21、24頁）。被告丁○○亦坦承確與丙○○、癸○○於上開時間共同搭機出入國不諱（警卷E8至9
    頁，偵查卷E9頁，原審卷(二)107頁，原審卷(三)175頁），其否
    認前往緬甸之目的為確認日後接機及交付毒品之人，僅係看
    顧自己生意云云，委無可採。
  4.被告丙○○於該次前往緬甸後，已確認日後參與運輸毒品事
    宜，惟因丙○○需款孔急，乃向癸○○情商借款，經癸○○
    允諾貸與10萬元，並於6月21日返國當日即交付2萬元，餘款
    則約定與丁○○於96年8月5日（或之前1、2日）在嘉義耐斯
    百貨大門口前交付丙○○等情，亦據丙○○供稱：「（你第
    一次從緬甸回來後，還有和丁○○見面嗎？）馬仔（戊○○
    ）說癸○○有答應要先借我10萬元，癸○○在我回國那天已
    給我2萬元，馬仔就說那我再補你8萬元，他就跑到後面那台
    車向阿宏（丁○○）拿8萬元；戊○○叫我等一下，他去車
    上跟阿宏拿，因我們都稱丁○○為阿宏，於是他就走到後面
    那台車，他將錢交我後，我順口問車上是阿宏嗎，他說是阿
    宏跟他來的」等語（偵查卷A47頁、偵查卷D68頁，原審卷(二)
    32頁，原審卷(三)167頁，原審卷(四)73至74頁），核與被告戊○○於檢察官偵查及原審供述：「丁○○委託我聯絡丙○○
    ，李說要在耐斯百貨前見面，我和丁○○1人開1台車，因丁○○說我和丙○○比較熟，要我把錢交給丙○○後，我就走
    了，丙○○就坐丁○○的車，丙○○向我說是因為要出國所
    以先拿錢」等情相符（偵查卷E28頁，原審卷(二)74四、86頁
    ，原審卷(四)12至13、22至23、28至29頁）。被告丁○○供承
    當日戊○○確自渠車內取出1個信封交付丙○○，然否認為
    借款云云（詳原審卷(三)176頁），惟依上開證據顯示，其此
    部分辯解亦無可採。
  5.被告丙○○、辛○○、庚○○3人於96年8月7日自緬甸運輸
    不詳物品返台部分（此部分另為無罪判決，詳後述）：
  (1)96年8月5日至7日，被告丙○○、辛○○、庚○○3人共同前
    往緬甸仰光，係由被告丁○○載送前往桃園國際機場，該次
    被告辛○○以肛門置入1條、陰道置入3條、庚○○以肛門置
    入2條夾帶之方式，攜帶以保險套包裝之不詳物品返台，抵
    達後，亦由丁○○搭載渠等前往桃園激點汽車賓館取出藏放
    體內之物品，並到桃園阿羅哈汽車站，由癸○○在丁○○面
    前，將事先裝妥現金12萬元之紙袋交與被告丙○○，再由丙○○交付報酬予辛○○，繼由辛○○轉交付報酬予庚○○，
    被告丙○○並因此獲取2萬元人頭費等情，有卷附警政署國
    人入出境資料在卷可稽（偵查B卷29至30頁、偵查C卷29至30
    頁、警A卷51頁-丙○○部分），並據被告丙○○於警、偵訊
    及原審證稱：「那天宏仔（丁○○）當司機載我們（指丙○○、辛○○、庚○○）到桃園機場，回來時也是他到機場載
    我們的，他直接載我們到汽車賓館」等語（偵查D卷45、68
    至69頁，原審卷(四)76六至81頁），並供證所夾帶物品係交給
    丁○○，並由丁○○給付金錢（偵查A卷101頁），核與被告
    辛○○、庚○○分別於警、偵訊及原審證述情節相符（偵查
    B卷34至35、37至38頁，偵查D卷38頁，偵查E卷41至42、48
    頁，原審卷(四)49、57至64頁）。被告丁○○對於96年8月5日
    載送被告丙○○、辛○○、庚○○3人前往桃園國際機場、
    96年8月7日前往機場接機，再共同前往汽車賓館及桃園阿羅
    哈汽車站與癸○○會合等情，亦供認不諱（警E卷10至11頁
    ，偵查E卷9至10、48頁，原審卷(二)107頁，原審卷(三)175頁）
    ，其雖否認自丙○○等人收取任何以保險套包裝之物品，亦
    未給付丙○○任何金錢云云，然依上開證據所示，該等辯解
    顯非可採。
  (2)被告戊○○因此次夾帶物品入境一事，本可向被告丁○○請
    求給付人頭費9萬元，惟因戊○○積欠丁○○債務，經抵銷
    欠款而分文未獲等情，已據證人戊○○於警詢及原審證稱：
    第2次我拿丙○○等3人護照辦理簽證，並前往緬甸夾帶一級
    毒品返國後代價為9萬元，但因我有積欠丁○○金錢，所以9
    萬元遭官仁扣掉等語明確（警D卷7頁，原審卷(四)32頁）；被
    告丁○○雖辯稱：戊○○於在96年9月份才因倒會而積欠渠
    債務，96年8月5日當時債務尚未發生，不可能如戊○○所言
    應得之人頭費9萬元由積欠之債務中扣除云云；然查，戊○○於原審已供稱：「積欠丁○○借款40幾萬元及2個互助會
    會款約10幾萬元」（原審卷(二)107頁），被告丁○○於原審
    亦自承：「戊○○積欠借款，連同會錢共約40萬元左右」（
    原審卷(三)178頁），雖其2人所陳述之債務總額略有不同，惟
    可見戊○○積欠丁○○之債務，除96年9月份倒會之會款外
    ，尚有數十萬元借款，應屬無疑，被告丁○○上開辯解及戊○○於本院審理中改稱：「除會款外並無其他金錢往來」云
    云，均屬事後卸責及迴護之詞，並非可取。
  (3)雖就該次所夾帶之物品，因缺乏實據，無法認定是否為毒品
    或其他違禁物品。然依被告丁○○、丙○○、辛○○、庚○○等人，與癸○○協力自緬甸夾帶運輸物品進入台灣之行為
    過程及物品包裝模式，已足證明被告丙○○、甲○○2人於
    96年9月16日自緬甸以身體夾帶第一級毒品海洛因進入台灣
    一事，亦係由被告丁○○及癸○○所主導無訛。
  6.證人丙○○於原審就被告丁○○於本案之角色並證稱：「（
    你說癸○○告訴你，丁○○與他同公司，癸○○在公司擔任
    何種職務？）類似車手；（說他類似車手，丁○○擔任何種
    職務？）不知道，但有提過丁○○賺的錢比他多；（癸○○
    向你介紹同公司時，丁○○也在車上？）是；（丁○○有何
    表示？）沒有；（當時應該是96年6月14日第1次出國？）對
    ，在車上時」等語（原審卷(四)86至87、91頁）。證人即共同
    被告戊○○於警、偵訊及原審亦供稱：「我知道癸○○是丁○○的小弟，在運輸第一級毒品集團內，丁○○才是主謀；
    （提示丁○○口卡片，是不是你所說的阿宏？）是的，我確
    定是他，癸○○是他安排過去的，是他的小弟；老闆是丁○○，員工是癸○○」等語甚明（警D卷7頁，偵查D卷57頁，
    原審卷(四)22、25、30、32頁）。被告丁○○飾詞否認涉及本
    件運輸毒品犯行，自非可信。
  7.96年8月5日至7日丙○○、辛○○、庚○○前往緬甸，及同
    年9月13日至16日丙○○、甲○○前往緬甸，相關聯繫事宜
    均由被告戊○○負責：
  (1)被告丙○○於96年6月14日至21日，與被告丁○○、癸○○
    前往緬甸，因未事先告知被告戊○○，引起戊○○不滿，並
    質問癸○○及電告丙○○，日後所有事宜渠都要知悉，癸○○乃告知丙○○，因戊○○自稱有保護李女之義務，故其後
    關於前往緬甸相關事宜（含簽證及日期），均由戊○○負責
    處理，嗣癸○○於96年7月3日先行前往緬甸安排運毒細節，
    關於前往緬甸事宜，則由被告丙○○以0000000000號電話與
    被告戊○○所使用0000000000號、0000000000號電話接洽聯
    繫，並由被告戊○○代癸○○轉告丙○○運毒報酬「若女性
    夾帶入境，代價為10萬元至12萬元不等，男性則為9萬元」
    ，且居間介紹尚可獲取每人1萬元人頭費，被告丙○○乃邀
    同被告辛○○、庚○○共同前往，其將其2人之資料交由被
    告戊○○負責辦理前往緬甸之護照、簽證等事項，被告戊○○並支付渠3人前往緬甸之一切開銷，96年9月13日被告丙○○、甲○○前往緬甸，亦由被告戊○○居中負責聯繫辦理等
    情，已迭據被告丙○○於警、偵訊及原審證述：「（你3次
    出國前往緬甸，戊○○扮演什麼角色？）第一趟我回來，戊○○問我去當地認人之事為何沒有告訴他，他說你的事我要
    管到底，因為是他介紹我和癸○○認識的；第一次戊○○知
    道我們要安排出國，但是不確定日期，日期確定後，癸○○
    要我不要告訴戊○○，但戊○○說人是他介紹的，他有保護
    的責任，否則他不負責、第二次出國時，癸○○有告訴他，
    且出國資料是戊○○辦的、第三次出國回國日期，則都是戊○○告訴我的；（第一次出國後，要再出去之事和誰商議？
    在何處商議？）都是馬仔（指戊○○）和我在汽車賓館或路
    旁商量的，因癸○○跑到緬甸去；（綽號馬董即戊○○在你
    第二次前往緬甸仰光時有無跟你說明你的代價？）我帶1人
    夾帶毒品進來代價是1萬元，所以獲利是2萬元；0000000000
    號、0000000000號2支行動電話號碼均是馬仔在使用，但我
    打過去不一定是綽號馬仔接電話，回話卻打這2支電話給我
    ；每次到緬甸仰光，食宿、機票都是綽號馬董（即戊○○）
    全部支付，且馬董告訴我們一毛錢都不能帶，以防我們臨時
    變卦偷跑；（你們第二次出國，戊○○是否知道？）他知道
    ，因戊○○安排簽證等事宜；（第二次即96年8月5日出國，
    日期是誰決定？）我不知道，是戊○○告訴我這個日期的；
    （是否意指第二、三次出國，其日期戊○○都知道？）是的
    ；癸○○一開始在我們第一趟回來後，告訴我在台灣如要有
    所聯絡，都聯絡戊○○，有任何問題或要辦出國，都找戊○○，戊○○可以把他交代的工作都做好」等語甚詳（偵查卷
    D30頁、偵查卷A42頁、偵查卷B17頁，原審卷(三)159至168頁
    ）。被告戊○○辯稱不知丙○○第二次即96年8月5日至7日
    為何前往緬甸、第三次何時前往緬甸及第三次渠未經手云云
    ，均非可採。
  (2)被告丙○○、甲○○等2人第三次前往緬甸之簽證事宜及機
    場往返接送，係被告戊○○指示被告乙○○辦理等情，已據
    戊○○於警詢中自承：「（乙○○、壬○○幫丙○○等辦理
    簽證，搭載丙○○、甲○○出國，夾帶毒品返國等事項，是
    何人交付工作？）均是我交付他們做這些工作的」等語（警
    卷D8頁），核與證人乙○○於原審供述情節相符（原審卷(三)
    169至173頁）。此外，戊○○於96年9月16日駕車至桃園國
    際機場，因違規臨時停車遭航空警察局保安隊第一分隊執勤
    員警製單舉發，戊○○當場於「收受通知聯者簽章欄」簽收
    ，除經戊○○自承外，並有交通部公路總局嘉義區監理所97
    年3月24日嘉監營裁字第0970103806號函及航空警察局97年3
    月25日航警行字第0970008014號函附舉發違反道路交通事件
    通知單在卷可稽（原審卷(三)64之9頁）。雖戊○○辯稱：「
    渠當日係前往北部籌備賣魚，回程打電話詢問乙○○釣蝦場
    生意如何，乙○○稱人在機場，渠始順路前往看一下，才被
    開單」云云；惟依被告丙○○所供，該次前往緬甸相關事宜
    均由被告戊○○辦理，甚至由戊○○告以確切日期，且被告
    戊○○於97年4月9日在原審亦證稱：「渠知悉丙○○、甲○○該次係夾帶毒品入境」等語（原審卷(四)161頁），其既明
    知丙○○等人前往緬甸之目的係在運輸海洛因毒品，如不想
    再插手，為避免嫌疑，衡情應不可能再前去桃園國際機場，
    甚至因為情急違規停車而遭取締！顯見被告戊○○所辯，實
    有悖事理，並無可取。
  (3)被告戊○○因丙○○、甲○○2人於96年9月16日自緬甸夾帶
    毒品入台，本可由被告丁○○處領取人頭費，惟因該次丙○○等人遭警查獲，致未獲報酬等情，亦經戊○○於警詢中供
    承甚明（警D卷7頁）。另被告丙○○因該96年8月7日夾帶物
    品所獲取報酬，未如被告戊○○及共犯癸○○先前所告知之
    數額，心生不滿，乃以0000000000號電話與戊○○所使用00
    00000000號電話傳送簡訊聯繫，嗣經由戊○○居中協調，3
    人乃相約於嘉義耐斯百貨公司前見面，癸○○除表示願再給
    付3萬餘元外，尚與丙○○就所運輸物品為第一級毒品海洛
    因進行商議。嗣癸○○再度前往緬甸，其後辦理丙○○、甲○○等人出國事宜，均交由戊○○處理等情，亦據被告戊○○供承在卷，並有卷附監聽譯文表可參（警D卷58至74頁）
    ，該譯文所載內容如下：
    通話時間：96-08-15、00：37：56至00：38：09止，簡訊
    ：「之前你跟明（應為銘之誤）有我說過女12最少也有10，
    男9最少也有8，但是現在卻差很多，之前你們跟我說的時候
    ，我就已經跟外面說過價位，我們也知道這當中有被人不知
    賺幾手，這些都無所謂，所以他們希望你們那邊能弄好，每
    次都確保，女最少也有10，男最少也有8，你看事情如何，
    星期五付款時順便跟我說。該你們賺的我不會不給你們賺，
    但是價位也不要差的太難看啊！往後的人有些以前就接觸過
    」等語（警D卷58頁）。
    通話時間：96-08-18、02：27：41至03：27：26止，簡訊
    ：「阿銘今日欠的他回去會跟你處理，且這是私下他補貼給
    你的，上次因為你有急用才破例先給你錢，先在公司說不行
    了，只好等他回去再處理了；你們說話這樣反覆，你要我如
    何讓對方相信你們要一起共事的話，且對方早就警惕我錢一
    定要跟他清楚，要不靠這賺錢也沒有關係，銘他要出去的，
    前一天我已經把這利害關係告訴他，所以才決定由你先幫他
    墊，因我們要的事他往後的人啊，那既然你們這邊這樣，明
    天一早我只好坦白跟他們說；阿銘說請你體諒他一下，大家
    都是苦中人，回來阿銘會補償你；阿銘說他的都給你了，沒
    有那麼好的老闆了，阿銘說他一直幫你向公司爭取你的福利
    ，請你能多多體諒他，而且現在那麼好的福利工作不多了，
    不要為小利而失大財」等語（警D卷59頁）。
    通話時間：96-08-18、03：47：06至03：47：12止，簡訊
    ：「當初他跟我說最不好時也會有10，但是一般都是12，但
    我們人到那邊，才說只有8，但回來2天後卻說只有7多，你
    知道我的感受嗎？有點被欺騙的感覺，我坦白說，最近我跟
    那位朋友在賺錢，所以我不靠這個也沒有關係，要不我們可
    以不要合作了」等語（警D卷60頁）。
    通話時間：96-08-18、15：38：20至15：38：27止，簡訊
    ：「你們考慮了一天了，決定為何？一想辦法湊給他，今後
    大家還是伙伴。二我直接跟他說這次回來後大家說清楚，今
    後我跟他都不再與你們合作，請他信我這最後一次。三這次
    也不用去了，直接等銘回來直接跟他說清楚，以後是否願意
    合作由他自己決定，我不再跟他擔保任何事；你們選那邊告
    訴我」等語（警D卷60頁）。
    通話時間：96-08-18、16：18：10至16：22：43止，簡訊
    ：「銘說：回來一起算，人在那裡見個面；這趟我沒有要過
    去啊！我是月底不是嗎？人在那裡見個面；6點半嘉義見」
    等語（警D卷60頁）。
    上開編號(2)至(5)簡訊，係因被告丙○○第2次（96年8月5日
    至7日止）至緬甸回國後，曾交物品予丁○○，惟丁○○未
    依約給足報酬，嗣後被告戊○○、丙○○與癸○○3人，才
    相約在嘉義耐斯百貨公司前見面，癸○○向丙○○表示將補
    足差額，並表示其將前往緬甸，有事與戊○○聯絡等情，已
    據被告丙○○於偵查中及原審供證明確（偵查D卷30頁，原
    審卷(三)166至167頁）。
    通話時間：96-08-19、00：04：39至00：04：44止，簡訊
    ：「我跟那女生回來，一分一毫都要清楚，我們2個人要不
    要一句話，我好回對方話」等語（警D卷61頁）。
    該簡訊所述「那女生」係指被告甲○○，其內容乃係丙○○
    要求戊○○代為安排其與甲○○同至緬甸等情，亦據證人丙○○於偵查中結證在卷（偵查D卷47頁）。可認被告戊○○
    就本件運輸毒品，確有居中介紹、辦理出國相關事宜及處理
    報酬爭議等行為。
  8.被告乙○○確實知悉丙○○、甲○○運輸毒品，並負責辦理
    護照、簽證等事宜：
  (1)被告丙○○與甲○○於96年9月13日前往緬甸之簽證及甲○○之護照，均由被告戊○○交待乙○○代為辦理，乙○○並
    於96年9月13日駕車搭載丙○○、甲○○前往桃園國際機場
    搭機出國等情，已據被告乙○○於警、偵訊及原審供承在卷
    （警D卷22至24頁，偵查D卷9、79頁，原審526號聲羈卷5至6
    頁，原審卷(二)141頁，原審卷(三)169至173頁），並據被告丙○○於警偵、訊供述甚明（警A卷5、118頁）。
  (2)雖被告乙○○否認知悉被告丙○○、甲○○出國目的係為私
    運第一級毒品海洛因入境云云。惟證人丙○○於警詢、偵查
    中均供稱：「綽號馬仔說回台後，搭載我們前往機場，小弟
    會到機場接我們，而後在桃園就近旅館取出毒品，然後我們
    就各自搭車離開；（在你們候機時，乙○○是有無交代返國
    後，如何將夾帶回來一級毒品海洛因交付的方式？）乙○○
    有說接機及接貨者均是他們公司的人，如怕不認識，那就他
    本人來接機，並交代在出境時，看到他本人時別打招呼，要
    我們直接走出大廳到10號門等候，隨即他會載我們到汽車旅
    館將夾帶回來一級毒品海洛因取出」等語（警A卷7頁，偵查
    A卷119頁，偵查D卷33、49、103至104頁），核與證人甲○○於警詢及原審供稱：「我有聽丙○○說，應該是搭載我們
    出國的人，於入境時與我們接洽，返台後毒品交給接機人即
    可；我有聽到乙○○告訴丙○○，要我們直接走出大廳到10
    號門等候；是在車上聽丙○○說的；（乙○○載你們到桃園
    機場搭機時，有約你們回程要在桃園機場的10號門見面？）
    是的；（有無說讓妳們先在大廳看見，但不要打招呼？）有
    的」等語相符（警A卷11至12頁，偵查D卷103至104頁，原審
    卷(四)卷148至149九頁）。依彼等之證言，顯見被告乙○○知
    悉丙○○、甲○○該次前往緬甸之目的，確係為夾帶毒品海
    洛因入境。
  (3)被告丙○○於原審雖否認警詢中曾為上開不利於乙○○之供
    述；惟丙○○前項筆錄記載，確與警詢錄音相符，業經被告
    乙○○選任辯護人聽取被告丙○○上開錄音後具狀陳明原審
    ，有刑事陳報狀在卷可參（原審卷(三)15頁）。顯見丙○○於
    警詢中確有上開供述無訛，事後否認，應屬迴護之詞，尚非
    可採。
  (4)證人戊○○於警詢及於96年12月3日原審聲羈庭，亦均供證
    ：我是在丙○○到緬甸的第3次即96年9月13日出國前，要乙○○、壬○○（業經臺南地檢署檢察官不起訴處分確定）2
    人辦理被告丙○○等人簽證時，就曾告知乙○○、壬○○2
    人，丙○○等人到緬甸是為要走私夾帶一級毒品海洛因回台
    ，綽號阿宏、小白（丁○○）及子○（癸○○）等人常在我
    開設的十全釣蝦場出入，所以乙○○、壬○○2人也早已知
    道丙○○等人是為了幫阿宏、小白及子○走私夾帶一級毒品
    海洛因回台等語（警D卷8至9頁）；（請壬○○、乙○○辦
    理丙○○簽證護照的事有否告訴他們，丙○○要去緬甸運毒
    品海洛因回台灣？）他們應該知道；（壬○○、乙○○有否
    居中聯絡丙○○、癸○○、丁○○？）他們2人有幫忙聯絡
    丙○○、癸○○等語（原審526號聲羈卷12至14頁）。嗣於
    原審仍就被告乙○○確實知悉丙○○、甲○○前往緬甸運輸
    毒品海洛因一事，證稱：「（你自己有無跟乙○○說，丙○○與癸○○出國要夾帶海洛因的事？）有，他說他知道；警
    D卷第8頁所言確為事實等語」甚詳（原審卷(四)155、159頁）
    ，前後一貫，益證被告乙○○確實知悉丙○○、甲○○人前
    往緬甸目的係在運輸海洛因毒品無疑。
  (5)被告乙○○為被告戊○○之心腹，故戊○○所為任何事情，
    乙○○均知悉，亦據證人丙○○於原審證稱：「我聽戊○○
    講的意思是乙○○算是戊○○的心腹，所以戊○○所告知我
    的訊息，就是戊○○做的任何事，乙○○大概都知情；（戊○○做那些事情？）比方講我們辦簽證用途，乙○○大致都
    知情；我們要出國帶東西，在緬甸應是癸○○接待我們，戊○○給我的訊息是乙○○大致上均知情，所以我不用刻意去
    跟乙○○講什麼」等語（原審卷(四)144至145頁）。又前述00
    00000000號電話並非戊○○本人申辦，然該手機同時為戊○○、乙○○2人所使用，已分據戊○○、乙○○於原審供承
    在卷（原審卷(二)74、141頁），該門號又係戊○○與丙○○
    聯繫本案運毒相關事宜所用，參酌丙○○所述其聯絡戊○○
    時，並非均係本人接聽（偵查A卷120頁）及戊○○於原審證
    稱丙○○上開聯絡之簡訊，部分內容係由乙○○拿過來交給
    渠看等語（原審卷(四)卷157至158頁），足認被告乙○○確實
    知悉丙○○、甲○○於96年9月13日前往緬甸運輸毒品返台
    之事，並受戊○○指示，為丙○○、甲○○辦理護照及簽證
    等相關事宜，及載送其2人前往機場，並相約返台後至機場
    接送無訛。被告乙○○之辯解，亦非可信。
  (四)綜上所述，被告丁○○、丙○○、甲○○共同運輸海洛因及
    私運管制物品進口之犯行、被告乙○○、戊○○幫助運輸海
    洛因及私運管制物品進口之犯行，均事證明確，堪以認定，
    渠等所為之辯解，核屬卸責之詞，均無可採。
三、按現行刑法關於正犯、從犯之區別，係以其主觀犯意及客觀
    犯行為標準，凡以自己犯罪意思而參與犯罪，無論其所參與
    者是否係犯罪構成要件之行為，皆為正犯，其以幫助他人犯
    罪之意思而參與犯罪，其所參與者，苟係犯罪構成要件之行
    為，亦為正犯，必以幫助他人犯罪之意思而參與犯罪，其所
    參與者又為犯罪構成要件以外之行為，始為從犯。此外，刑
    法上之幫助犯，固以幫助他人犯罪之意思而參與犯罪構成要
    件以外之行為而成立，惟所謂以幫助他人犯罪之意思而參與
    者，指其參與之原因，僅在助成他人犯罪之實現者而言，倘
    以合同之意思而參加犯罪，即係以自己犯罪之意思而參與，
    縱其所參與者為犯罪構成要件以外之行為，仍屬共同正犯，
    又所謂參與犯罪構成要件以外之行為者，指其所參與者非直
    接構成某種犯罪事實之內容，而僅係助成其犯罪事實實現之
    行為而言，苟已參與構成某種犯罪事實之一部，即屬分擔實
    施犯罪之行為，雖僅以幫助他人犯罪意思而參與，亦仍屬共
    同正犯（最高法院27上字1333號判例）。經查：
  (一)被告丁○○與癸○○主導，經被告戊○○介紹被告丙○○、
    甲○○，於96年9月16日以身體私處自緬甸仰光夾帶毒品海
    洛因返台，被告丁○○、丙○○、甲○○與共犯癸○○，均
    係以自己犯罪之意思參與犯罪，並在合同意思範圍內，各自
    分擔犯罪行為一部，相互利用他人行為，以達犯罪之目的，
    均為共同正犯，應對於犯罪所發生之結果，共同負責（最高
    法院28上字3110號判例）。
  (二)被告戊○○雖居中介紹運毒人選及處理被告丙○○與丁○○
    、癸○○間有關運毒代價之爭議，從中獲取介紹報酬，並交
    待被告乙○○辦理護照、簽證等出國準備事宜，嗣乙○○又
    於96年9月13日開車載送丙○○、甲○○前往機場搭機，戊○○本人於同年月16日亦有前往桃園國際機場之事實，惟經
    核戊○○、乙○○2人所參與者，均為犯罪構成要件以外之
    行為，並非直接構成犯罪事實之內容，且被告丙○○、甲○○成功運送海洛因毒品返台後，在機場即遭查獲，並未由戊○○或乙○○接送載運，本院經查亦無其他事證足認被告戊○○、乙○○有何與被告丁○○、丙○○、甲○○共同運輸
    毒品海洛因進入台灣之犯意聯絡，應認其2人僅係以幫助他
    人犯罪之意思，參與犯罪構成要件以外之行為，應屬幫助犯
    。
四、按運輸毒品罪祇以所運輸之毒品已實施運送為已足，並非以
    運扺目的地為完成犯罪之要件，區別該罪既遂、未遂之依據
    ，應以已否起運為準，既已起運，構成該罪之輸送行為即已
    完成，不以達到目的地為既遂條件（最高法院92年度台上字
    第3096號判決）。本件警察雖在桃園國際機場查獲被告丙○○、甲○○，惟因渠等以身體夾帶毒品海洛因自緬甸起運，
    搭機返國後均已入境我國領土，運輸及私運毒品進口之行為
    已完成，縱然遭查獲而未及將毒品交付其他接手之人，惟丙○○、甲○○運輸毒品回台之行為，仍屬既遂，被告等人應
    同負運輸毒品既遂之責。
五、被告丙○○、甲○○均有證人保護法第14條之適用：
  (一)按證人保護法第2條所列刑事案件之被告或犯罪嫌疑人，於
    偵查中供述與該案案情有重要關係之待證事項或其他正犯或
    共犯之犯罪事證，因而使檢察官得以追訴該案之其他正犯或
    共犯者，以經檢察官事先同意者為限，就其因供述所涉之犯
    罪，減輕或免除其刑，證人保護法第14條第1項定有明文。
    又所謂經檢察官事先同意者，依證人保護法施行細則第21條
    規定：本法第14條第1項及第2項所稱檢察官事先同意，係指
    檢察官本案偵查終結前同意，且檢察官同意者，應記明筆錄
    。
  (二)被告丙○○、甲○○均坦承本件夾帶物品之事實，並極力配
    合警察、檢察官調查，供出其他涉嫌之被告及犯罪事實，檢
    察官於本件起訴書亦載明「被告丙○○、甲○○、辛○○、
    庚○○請依證人保護法第14條規定，減輕其刑」等語（起訴
    書9頁），顯見檢察官事前已同意被告丙○○、甲○○依證
    人保護法之規定予以減刑；至於其2人經查獲後，先後接受
    司法警察、檢察官偵訊，雖歷次警詢筆錄及檢察官訊問之筆
    錄，均未見有任何與證人保護法第14條規定相關之記載，亦
    未有檢察官事先同意之記載。然證人保護法施行細則第21條
    之規定，用意僅在確認檢察官是否同意，偵查筆錄漏載，應
    無礙檢察官同意被告適用證人保護法之事實，且筆錄疏未記
    載，並非可歸責於被告丙○○、甲○○。其等接受偵訊時，
    承辦檢察官有無事前同意適用證人保護法一節，經上訴審先
    後向台灣台南地方法院檢察署函詢結果，據復稱：「被告丙○○、甲○○、辛○○、庚○○等在偵訊前均曾告知，若供
    述其他共犯之犯罪證據，因此能查獲起訴其他共犯者，檢察
    官將依證人保護法之規定，向法官請求減輕刑責等語；惟因
    錄音、錄影系統尚未啟動，故未載明筆錄」等情，有該署97
    年8月12日南檢瑞地96偵14084號函在卷可憑（上訴卷219頁
    ）。另於97年9月4日又復稱：「本署主任檢察官寅○○偵辦
    被告丙○○、甲○○、辛○○、庚○○等人運輸毒品案件，
    應係於第一次偵訊時告知被告等人，若供述其他共犯之犯罪
    證據，因此能查獲起訴其他共犯者，檢察官將依證人保護法
    之規定，向法官請求減輕刑責」等意旨，亦有該署97年9月4
    日南檢瑞地96偵14084號函附卷可按（上訴卷305頁）。由上
    開函文可知，被告丙○○、甲○○接受偵訊時，確已經檢察
    官事前同意適用證人保護法第14條之規定，其2人亦據此供
    出其他共犯，即同案被告丁○○、戊○○、乙○○及丑○○
    等人涉及本件犯行，自應適用該條之規定減輕其刑。尚難因
    檢察官偵訊筆錄漏未記載同意適用證人保護法第14條規定之
    意旨，即剝奪被告丙○○、甲○○依證人保護法減刑之權利
    。
六、論罪：
  (一)按海洛因係毒品危害防制條例第2條第2項第1款所稱第一級
    毒品，並係行政院依據懲治走私條例第2條第4項所頒訂「懲
    治走私條例公告管制物品項目及其數額」公告甲項第4款所
    列之管制進出口物品，不得私運進出口。
  (二)被告行為後，毒品危害防制條例第4條業於98年5月20日修正
    公布，並已生效施行，修正前毒品危害防制條例第4條第1項
    規定：「製造、運輸、販賣第一級毒品者，處死刑或無期徒
    刑；處無期徒刑者，得併科新臺幣1,000萬元以下罰金」，
    修正後同條項則規定：「製造、運輸、販賣第一級毒品者，
    處死刑或無期徒刑；處無期徒刑者，得併科新臺幣2,000萬
    元以下罰金」，新舊法比較結果，以修正前之規定較有利於
    行為人，依刑法第2條第1項規定，自應適修正前毒品危害防
    制條例第4條第1項之規定論處。
  (三)核被告丁○○、丙○○、甲○○、戊○○、乙○○5人所為
    ，均係犯修正前毒品危害防制條例第4條第1項運輸第一級毒
    品海洛因罪及懲治走私條例第2條第1項私運管制物品進口罪
    。被告自外國運輸第一級毒品海洛因返台之同一行為，觸犯
    2項不同罪名，為想像競合犯，應依刑法第55條規定從一重
    以運輸第一級毒品海洛因罪處斷，彼等持有第一級毒品海洛
    因之低度行為，為運輸之高度行為所吸收，不另論罪。被告
    丁○○、丙○○、甲○○與共犯癸○○之間，有犯意聯絡及
    行為分擔，均為共同正犯；被告戊○○、乙○○基於幫助他
    人犯罪之意思，參與犯罪構成要件以外之行為，為幫助犯，
    均應依刑法第30條第2項規定減輕其刑。被告戊○○有如事
    實欄所載之前科紀錄，有臺灣高等法院被告前案紀錄表在卷
    可稽，其受有期徒刑之執行完畢後，5年內故意再犯本件有
    期徒刑以上之罪，為累犯，應依刑法第47條第1項規定，就
    罰金刑部分加重其刑（死刑、無期徒刑部分不得加重），並
    先加後減之。又刑事訴訟法第300條所謂變更法條，係指罪
    名之變更而言，若僅行為態樣有正犯、從犯之分，即無庸引
    用刑事訴訟法第300條變更檢察官起訴之法條（最高法院96
    年台上字第2061號判決），本件公訴意旨認被告戊○○、乙○○為運輸第一級毒品罪之共同正犯，雖本院審理結果認其
    2人僅構成幫助犯，亦無變更起訴法條之問題。
  (四)按犯罪情狀顯可憫恕，認科以最低度刑仍嫌過重者，得酌量
    減輕其刑，刑法第59條定有明文。考其立法理由為科刑時原
    即應依第57條規定審酌一切情狀，尤應注意該條各款所列事
    項，以為量刑標準，本條所謂犯罪之情狀可憫恕，自係指裁
    判者審酌第57條各款所列事項及其他一切與犯罪有關情狀，
    認其犯罪足堪憫恕者而言，即必於審酌一切犯罪情狀，在客
    觀上顯足以引起一般同情，認縱予宣告法定最低刑度猶嫌過
    重者，始有其適用（最高法院38年台上字第16號、45年台上
    字第1165號、51年台上字第899號判例）。
  1.被告丙○○、甲○○雖參與本件運輸第一級毒品海洛因之犯
    行，然其2人平日從事之工作收入無多，經濟狀況窘迫，為
    社會上之弱勢，為獲得數萬元報酬，不顧自身尊嚴，鋌而走
    險，以身體私密處藏放毒品入境，背後不無值得同情之原因
    ，且彼等出面負責最危險之運毒工作，僅為幕後策劃運毒並
    獲取暴利者利用之工具，犯後並已配合檢警人員辦案，供出
    其他共犯，本院認其2人所為，在客觀上顯足以引起一般同
    情，縱依證人保護法予以減刑後，宣告法定最低刑度，猶嫌
    過重，均依刑法第59條規定遞減輕其刑。
  2.被告戊○○僅居中介紹運毒之人、幫助被告丙○○爭取運毒
    報酬及辦理出國準備事項、被告乙○○亦僅負責辦理出國護
    照、簽證及載運被告丙○○、甲○○前往機場搭機等工作，
    均非屬運輸毒品罪之構成要件行為，惡性程度較低，丙○○
    、甲○○運毒入境後即遭查獲，戊○○並未獲得報酬、乙○○就其負責之工作，亦無任何證據證明可獲得如何之報酬，
    審酌渠等2人所犯罪名之法定本刑可為死刑或無期徒刑，與
    其犯罪情節相較，實屬情輕法重（釋字263號參照），本院
    認被告戊○○、乙○○2人犯罪，客觀上亦足以引起一般之
    同情，縱依幫助犯之規定予以減刑後，宣告法定最低刑度，
    猶嫌過重，均依刑法第59條規定遞減輕其刑。被告戊○○有
    1項加重事由及2項減輕事由，依法應先加重（死刑及無期徒
    刑部分不得加重）後再遞減輕其刑。
  (五)依本案證據顯示，被告丁○○應屬幕後策劃主導之人，已如
    前述，且丁○○於檢察官2次偵訊及起訴移審過程中，屢屢
    於警備車內以言語要脅被告丙○○，不得為不利於其本人之
    供述，提解過程中並利用其與丙○○銬在一起之機會，用手
    強力拉扯丙○○，造成丙○○心理壓力等情，有被告丙○○
    提出之書狀可憑（原審卷(一)180頁），97年2月18日原審準備
    程序期日，復利用其與丙○○同車提解之機會，欲向丙○○
    陳述案情，經負責提解之法警制止才罷手，亦據丙○○於97
    年2月18日原審準備程序期日供述甚明（原審卷(二)35頁），
    顯見其無視國家公權力，企圖妨害司法審判，態度惡劣，實
    不宜輕縱，亦不應適用刑法第59條規定減刑。
七、有罪部分撤銷改判之理由（被告丁○○、丙○○、戊○○96
    年9月16日共同運輸第一級毒品有罪部分及被告甲○○、乙○○部分）：
  (一)原判決關於被告丁○○、丙○○、戊○○運輸第一級毒品有
    罪部分及被告甲○○、乙○○部分，予以論罪科刑，固非無
    見。惟查：(1)、被告行為後，毒品危害防制條例第4條業於
    98年5月20日修正公布，並已生效施行，原判決未及為新舊
    法之比較適用，尚有未洽。(2)、被告丙○○、甲○○於偵查
    中，確已經檢察官事前同意適用證人保護法第14條之規定，
    嗣被告丙○○、甲○○亦據此供出其他共犯，即本案被告丁○○、卯○○○、乙○○及丑○○等人，已如前述，則被告
    丙○○、甲○○自均應依證人保護法第14條規定減輕其刑。
    原判決以本件被告丙○○、甲○○於經查獲後，先後接受司
    法警察、檢察官偵訊，歷次警詢筆錄及檢察官訊問筆錄，均
    未見有任何與證人保護法第14條規定相關之記載，亦未有檢
    察官事先同意之記載，因認無證人保護法第14條規定之適用
    ，自有未妥。(3)、被告戊○○、乙○○就本案僅係以幫助他
    人犯罪之意思，參與犯罪構成要件以外之行為，應屬幫助犯
    ，原判決論以運輸海洛因毒品罪之共同正犯，亦有未合。被
    告丙○○、甲○○、戊○○3人上訴意旨指摘及此，為有理
    由；被告丁○○、乙○○上訴意旨否認犯罪雖無理由，惟原
    判決既有上開瑕疵，自應予以撤銷改判。
  (二)爰審酌被告丁○○、丙○○、甲○○、戊○○、乙○○等人
    之素行，犯罪之動機、目的、手段，參與犯罪之程度、分工
    情形、所得利益，犯罪後之態度，及運輸之毒品尚未實際流
    入市面，危害他人等一切情狀，並斟酌被告丙○○、甲○○
    、乙○○3人均有2項減輕之事由、被告戊○○則有1項加重
    事由及2項減輕事由，分別量處被告丁○○無期徒刑、褫奪
    公權終身；被告丙○○有期徒刑9年、被告甲○○有期徒刑8
    年2月、被告戊○○有期徒刑8年、被告乙○○有期徒刑7年6
    月，並依彼等犯罪之性質，認有褫奪公權必要，宣告被告丙○○褫奪公權5年、被告甲○○、戊○○、乙○○均褫奪公
    權4年。
  (三)沒收：
  1.按查獲第一、二級毒品及專供製造或施用第一、二級毒品器
    具，不問屬於犯人與否，均沒收銷燬之，毒品危害防制條例
    第18條第1項前段定有明文。次按共同正犯應就全部犯罪結
    果負其責任，故關於沒收諭知，於共犯中任何1人，均屬從
    刑，基於共同犯罪行為，應由共犯各負全部責任之理論，各
    共同正犯之間係採連帶沒收主義。凡應沒收之物，於論處罪
    刑時，在各共犯項下，均應併為沒收諭知，始屬適法（最高
    法院96年度台上字第3607號、96年度台上字第4662號判決）
    。
  2.扣案附表一編號1、2所示之物，均為第一級毒品海洛因，且
    以扣案保險套包覆，業如前述，因鑑定單位一般係以傾倒方
    式，將包裝內之毒品倒出而與包裝袋分離稱重，必要時輔以
    刮杓刮取袋內毒品，然無論依何種方式分離，包裝袋內均有
    極微量毒品殘留，業經法務部調查局以93年3月19日調科壹
    字第093-00113060號函釋在案，並為本院職務上已知之事實
    ，足認前開包裝用之保險套，其內含有極微量第一級毒品海
    洛因殘留無法析離，應整體視為查獲之第一級毒品海洛因，
    依毒品危害防制條例第18條第1項前段規定，諭知沒收銷燬
    ；至於鑑識耗損之第一級毒品海洛因，既已滅失，爰不再諭
    知沒收銷燬。
  3.按犯毒品危害防制條例第4條至第9條、第12條、第13條或第
    14條第1項、第2項之罪者，其供犯罪所用或因犯罪所得財物
    ，均沒收之，如全部或一部不能沒收時，追徵其價額或以其
    財產抵償之，為該條例第19條第1項所明定。故凡觸犯該條
    例第4條至第9條、第12條、第13條或第14條第1項、第2項之
    罪，供犯罪所用或因犯罪所得財物，法院於裁判時即應併為
    沒收之宣告，並無自由酌裁之權，係採義務沒收，惟義務沒
    收，則又可分為絕對義務沒收與相對義務沒收。前者指凡法
    條有「不問屬於犯人與否，沒收之」特別規定者屬之，法院
    就此等物品是否宣告沒收，無斟酌餘地，除已證明滅失者外
    ，不問屬於犯人與否或有無查扣，均應宣告沒收，例如刑法
    第200條、第205條、第209條、毒品危害防制條例第18條第1
    項前段等規定屬之；後者則係指供犯罪所用、預備用或因犯
    罪所得，如屬於被告所有，即應依法沒收，如毒品危害防制
    條例第19條第1項（最高法院93度台上字第1456號、97年度
    台上字第2160號判決）。
  4.又行動電話服務須以晶片卡（即SIM卡）為使用介面，因此
    電信公司出租行動電話門號予消費者使用時，即同時附帶提
    供晶片卡給消費者作為門號使用介面，故電信公司接受消費
    者申辦門號，並將該門號開通上線時，該晶片卡所有權已移
    轉消費者，為實務上所已知事實。附表二編號1、2所示扣案
    之黑色FASHION-廠牌門號0000000000號行動電話1支（含晶
    片卡1張）及白色MOTORAL廠牌門號0000000000號行動電話1
    支（含晶片卡1張），分別係被告丙○○、甲○○所有，供
    本件聯繫運輸毒品犯罪所使用之物，業據彼等於警、偵訊供
    述明確（警卷A4、10頁，偵查卷A6、10頁），爰依毒品危害
    防制條例第19條第1項規定宣告沒收。
  5.門號0000000000號行動電話（含SIM卡），雖係被告戊○○
    用以聯繫被告丙○○關於運輸毒品之事，有監聽譯文可憑，
    惟該行動電話（含SIM卡）為案外人壬○○所有，業據證人
    壬○○於警詢及原審證述在卷（警卷D15頁，原審卷(四)168頁
    ）；另0000000000號電話，雖亦為戊○○與丙○○間聯絡運
    輸毒品之用，已據戊○○自承在卷（偵查卷D55頁），惟該
    行動電話為案外人李浚璋所有，有申請書在卷可憑（偵查卷
    D91至92頁），均非本案被告所有之物，不得宣告沒收。
  6.共同被告丙○○、甲○○往返臺灣、緬甸所使用機票、食宿
    費用等旅費，顯係其等必要之交通、食宿支出，非供運輸毒
    品之用，亦非運輸毒品所得之對價，尚非屬毒品危害防制條
    例第19條第1項所規定應予宣告沒收之物；又本件就運輸毒
    品所約定之報酬，亦因被告丙○○、甲○○遭查獲而尚未取
    得，自無從為沒收之諭知。
八、檢察官就被告丁○○、丙○○、戊○○、乙○○移送併案（
    臺灣臺南地方法院檢察署97年度偵字第653號、10370號、98
    年度偵字第1236號），經核彼等於96年9月13日至16日運輸
    毒品部分，與本件起訴及論罪事實相同，為同一案件，本院
    應併予審理，附此敘明。
丙、無罪部分：
一、公訴意旨另以：
    被告丁○○、戊○○、丙○○、辛○○、庚○○5人共同基
    於運輸及私運管制物品即毒品海洛因入境之犯意聯絡，於96
    年7月底、8月初，由丙○○邀約辛○○、庚○○前往緬甸夾
    帶物品入境，可分別獲得10至12萬元、7至9萬元代價，經辛○○、庚○○應允後，即由戊○○為其等辦理前往緬甸相關
    事宜。96年8月5日，丙○○與辛○○、庚○○3人在嘉義市
    會合，由丁○○駕車載渠等至桃園國際機場搭機前往緬甸仰
    光市，抵達仰光機場後，由手舉「紅」（與宏同音）字牌之
    不知名男子接往飯店與癸○○會合。同年月7日丙○○3人返
    國前，癸○○將毒品海洛因以保險套重複包裝成圓柱體狀，
    並攜至飯店要求辛○○夾帶3條（置入肛門2條、陰道1條，
    代價7萬元）、庚○○夾帶2條（置入肛門，代價6萬元），
    丙○○因適逢生理期而未夾帶，3人隨即與癸○○搭乘同班
    機返國。丙○○、辛○○、庚○○入境後，由丁○○駕車載
    往桃園機場附近之「激點汽車賓館」房間，抵達後，辛○○
    、庚○○即進入浴室廁所取出夾帶之毒品海洛因交予丁○○
    ，丁○○則將12萬元交予丙○○。丁○○順利取得海洛因毒
    品後，又駕車載丙○○、辛○○、庚○○3人前往阿囉哈客
    運桃園站與癸○○會合，由丙○○在該車站將運送毒品代價
    11萬5千元（起訴書誤為12萬元）交予辛○○，辛○○點收
    後，再將其中5萬元交給庚○○，3人隨後搭乘阿囉哈客運車
    返回台南。因認被告「丁○○、戊○○、丙○○、辛○○、
    庚○○」5人此部分所為，均涉犯毒品危害防制條例第4條第
    1項運輸第一級毒品罪嫌及懲治走私條例第2條第1項私運管
    制物品進口逾公告數額罪嫌等語。
二、公訴意旨認被告丁○○、戊○○、丙○○、辛○○及庚○○
    （戊○○部分，經公訴檢察官於原審97年2月18日準備程序
    期日當庭以言詞陳明，詳原審卷(二)73頁）涉有此部分犯行，
    無非係以被告辛○○、庚○○、丙○○等人之供述及彼等之
    入出境資料為主要論據。惟按犯罪事實，應依證據認定之，
    無證據不得認定犯罪事實；又不能證明被告犯罪或其行為不
    罰者，應諭知無罪之判決。次按認定不利於被告之事實，須
    依積極證據，苟積極證據不足為不利於被告事實認定時，即
    應為有利於被告認定，更不必有何有力證據；又犯罪事實認
    定，應憑真實證據，倘證據是否真實尚欠明確，自難以擬制
    推測方式，為其判斷之基礎；刑事訴訟法上證明資料，無論
    為直接或間接證據，均須達於通常一般人均不致有所懷疑，
    而得確信其為真實之程度，始得據為有罪認定，若其關於被
    告是否犯罪證明未能達此程度，而有合理懷疑存在，致使無
    從形成有罪確信，依罪證有疑、利於被告之證據法則，即不
    得遽為不利被告認定（最高法院30年上字第816號、53年度
    台上字第656號、76年度台上字第4986號判例）。況刑事訴
    訟法第161條已於91年2月8日修正公布，修正後同條第1項規
    定：檢察官就被告犯罪事實，應負舉證責任，並指出證明方
    法。因此，檢察官對於起訴之犯罪事實，應負提出證據及說
    服之實質舉證責任。倘其所提出之證據，不足為被告有罪之
    積極證明，或其闡明證明方法，無從說服法官以形成被告有
    罪之心證，基於無罪推定原則，自應為被告無罪判決之諭知
    （最高法院92年度台上字第128號判例）。
三、經查：
  (一)被告丙○○於警、偵訊及原審供稱：「第2次即96年8月5日
    至同月7日止，與綽號妞妞（辛○○）、舅公（庚○○）共
    同前往緬甸仰光，8月7日癸○○提1包以保險套分裝毒品海
    洛因共8條，其中6條由辛○○藏入肛門夾帶3條、陰道夾帶1
    條；另庚○○藏入肛門夾帶2條，運毒回來，在桃園機場附
    近1家激點汽車賓館，將毒品交給丁○○後，取得報酬，辛○○獲得6萬5千元、庚○○獲得5萬元」等語（偵卷A41至42
    、62至63、95至99頁，原審卷(二)22頁，原審卷(三)116至117頁
    ，原審卷131、134頁），核與被告庚○○於警、偵訊及原審
    供稱其確有夾帶物品入境，並獲取5萬元報酬等語相符（偵
    卷A102頁，偵卷C7至10、37至40、63至64頁，原審卷(二)208
    至209頁，原審卷(三)137頁）。被告辛○○固承認與被告丙○○、庚○○共同前往緬甸，嗣並在阿羅哈汽車站自丙○○處
    取得6萬5千元等情不諱（原審卷(二)182頁）；然否認夾帶物
    品入境，並辯稱該6萬5千元，係丙○○清償前所積欠之債務
    云云。惟辛○○夾帶物品之事實，業據證人丙○○迭於警、
    偵訊及原審供明，已如前述，且被告辛○○與丙○○前往緬
    甸，食宿及機票等費用，均由癸○○支出，其本身分文未付
    等情，亦據辛○○供承在卷（偵查卷B38、75頁），依一般
    常情，辛○○與癸○○既不相識，若非為夾帶物品入境，實
    不可能由癸○○支付全部出國之費用，其所為辯解，顯有違
    事理。
  (二)依上開供述證據，雖可認定被告辛○○、庚○○確實自緬甸
    夾帶物品入境，並交與被告丁○○而獲取報酬，且彼等以人
    體私密處即陰道、肛門為工具藏放物品，按理應屬違禁物品
    無訛，公訴人亦以渠等所為與上開有罪部分之行為模式相同
    ，而認被告辛○○、庚○○所夾帶之物品應為第一級毒品海
    洛因云云（原審卷(二)31、118、190至191、217頁）；然被告
    運輸之物究為第一級毒品或其他毒品、違禁物，為構成要件
    客觀事項，應為嚴格之證明，且應由檢察官負舉證責任，提
    出證據以說服法院，形成被告丙○○等人所運輸之物確為第
    一級毒品之確信，尚難僅因一部分被告自白及其等之行為異
    於尋常，即可在欠缺客觀證據之情形下，濫用自由心證，推
    論被告犯罪。
  (三)被告丁○○等5人此部分被訴之事實，並無任何物品扣案可
    資佐證，彼等共同運輸返台之物，究係毒品或其他違禁物？
    何種毒品或違禁物？數量為何？純度如何？均無從判斷認定
    ，公訴人指被告丁○○等5人此次所私運者為第一級毒品海
    洛因云云，僅係依其等之行為模式做推論，並無其他補強證
    據足資證明被告丙○○上開所述與事實相符，自難據以認定
    被告丙○○、辛○○、庚○○確有夾藏海洛因或私運其他管
    制物品入境之事實，並進而推論被告丁○○、戊○○亦涉有
    運輸毒品或私運管制物進口之犯行。公訴人所提證據，顯不
    足以說服法院形成被告有罪之心證；此外，復查無其他積極
    證據足資證明被告等有何公訴人所指上開犯行，基於無罪推
    定原則，應認彼等之犯罪不能證明，均應為無罪諭知。
四、無罪部分上訴駁回之理由（即被告辛○○、庚○○無罪部分
    及被告丁○○、戊○○、丙○○被訴共同運輸第一級毒品無
    罪部分）：
  (一)檢察官雖以：「原判決認定被告丙○○、辛○○、庚○○曾
    於96年8月7日自緬甸運輸不詳物品返台，與被告丁○○、戊○○確有行為分工、犯意聯絡。並認定被告丁○○、丙○○
    、共犯癸○○，曾先於96年6月14日共同搭機前往緬甸欲運
    毒返國，因保管毒品之人意外死亡而作罷。96年8月7日後，
    再由丙○○、甲○○於96年9月13日至緬甸運輸毒品海洛因
    返臺等情屬實。被告丁○○、戊○○、丙○○及共犯癸○○
    等同一批人，既以相同犯罪計劃及完全相同方式，自緬甸夾
    帶物品返國，依經驗法則，該夾帶入境物品合理可信為毒品
    海洛因。被告丙○○、辛○○、庚○○既已同意丁○○等人
    之安排，事實上亦於96年8月7日依計劃夾帶物品返國，顯然
    願意冒入境時遭查獲夾帶物品之風險，丙○○等人實無夾帶
    物品返國再故使查獲之理，被告丁○○等人亦無試探丙○○
    等人是否堪予信任必要。又以陰道及肛門夾藏毒品走私入境
    ，並非新形態犯罪方式，一次夾帶入境未被查獲，並不會增
    加下次成功夾帶入境之機率，反將因為短期內往返緬甸、台
    灣多次而令人起疑，被告丁○○等先使丙○○等人夾帶非毒
    品入境，確認可行後，再使夾帶毒品入境，想像上有可能，
    但依經驗不合理，亦即此等情形並非合理可能存在，本件起
    訴事實並無『合理可疑』。再者，按運輸毒品罪與販賣毒品
    罪，法定刑相同，就相同被告先後多次販賣毒品案件，實務
    上不認歷次販賣毒品均須查扣，始能認定該被告有多次販賣
    行為。查獲毒品並非認定販賣、運輸毒品法定證據方法；原
    判決容有適用經驗法則不當之違誤」云云，就此部分提起上
    訴。
  (二)惟如前所述，公訴人起訴被告丁○○等5人此部分私運第一
    級毒品犯行，完全出於推論，並無其他補強證據足認被告丙○○上開所述與事實相符，顯難據以認定被告丙○○、辛○○、庚○○確有夾藏海洛因或其他管制物品入境之事實，並
    進而推論被告丁○○、戊○○共同犯罪，基於無罪推定原則
    ，並參酌上開最高法院判例意旨，原判決就此部分為被告辛○○、庚○○、丁○○、戊○○及丙○○無罪之判決，認事
    用法並無違誤，檢察官上訴意旨，猶執陳詞，指摘原判決不
    當，為無理由，應予駁回。
五、檢察官就被告辛○○（即己○○）、庚○○、丁○○、丙○○、戊○○移送併案（臺灣臺南地方法院檢察署97年度偵字
    第653號、10370號、98年度偵字第1236號），經核彼等被訴
    於96年8月5日至7日運輸毒品部分，既應諭知無罪，則該併
    案部分，自應退回由檢察官另為適當處置。
據上論斷，應依刑事訴訟法第369條第1項前段、第368條、第364
條、第299條第1項前段、第301條，毒品危害防制條例第4條第1
項（修正前）、第18條第1項前段、第19條第1項，懲治走私條例
第2條第1項，刑法第2條第1項、第11條、第28條、第30條第2項
、第47條第1項、第55條、第59條、第37條第1項、第2項，證人
保護法第14條第1項判決如主文。
本案經檢察官王碧霞到庭執行職務。
中    華    民    國    98    年    11    月    26    日
                  刑事第三庭    審判長法  官  陳義仲
                                      法  官  蔡勝雄
                                      法  官  楊清安
以上正本證明與原本無異。
如不服本判決應於收受送達後10日內向本院提出上訴書狀，其未
敘述上訴理由者，並得於提起上訴後10日內向本院補提理由書（
均須按他造當事人之人數附繕本）「切勿逕送上級法院」。
                                      書記官  蔡蘭櫻
中    華    民    國    98    年    11    月    26    日
附錄論罪法條：
修正前毒品危害防制條例第4條第1項：
製造、運輸、販賣第一級毒品者，處死刑或無期徒刑；處無期徒
刑者，得併科新臺幣1,000萬元以下罰金。
懲治走私條例第2條第1項：
私運管制物品進口、出口逾公告數額者，處7年以下有期徒刑，
得併科新臺幣300萬元以下罰金。
附表一
┌──┬──────────────────────────┐
│編號│扣案物品名稱及數量                                  │
├──┼──────────────────────────┤
│ 1  │第一級毒品海洛因5 條，驗餘合計淨重為246.40公克，純度│
│    │64.12%，純質淨重157.99公克，包裝重總重4.70公克      │
│    │                                                    │
├──┼──────────────────────────┤
│ 2  │第一級毒品海洛因4 條，驗餘合計淨重221.79公克，純度59│
│    │.68%，純質淨重132.36公克，包裝重總重4.30公克        │
│    │                                                    │
└──┴──────────────────────────┘
附表二
┌──┬──────────────────────────┐
│編號│物品名稱及數量                                      │
├──┼──────────────────────────┤
│ 1  │黑色外殼FASHION牌行動電話（含SIM卡，0000000000）1 支│
├──┼──────────────────────────┤
│ 2  │白色外殼MOTORAL牌行動電話（含SIM卡，0000000000）1 支│
└──┴──────────────────────────┘


司法院資訊處製作；財團法人民間司法改革基金會備份。
